【裁判字號】    98,審訴,62
【裁判日期】    980227
【裁判案由】    毒品危害防制條例
【裁判全文】
臺灣桃園地方法院刑事判決              98年度審訴字第62號
公  訴  人  臺灣桃園地方法院檢察署檢察官
被      告  甲○○
上列被告因違反毒品危害防制條例案件，經檢察官提起公訴（97
年度毒偵字第4606號），被告於本院準備程序進行中，就被訴事
實為有罪之陳述，經本院告知簡式審判程序意旨，並聽取公訴人
及被告之意見後，本院合議庭裁定改依簡式審判程序審理，茲判
決如下：
    主  文
甲○○施用第一級毒品，累犯，處有期徒刑捌月。
    事  實
一、甲○○前於民國87年間因施用第二級毒品案件，經本院以87
    年度毒聲字第598 號裁定送觀察、勒戒，並於觀察、勒戒執
    行完畢釋放後，經臺灣桃園地方法院檢察署檢察官於87年7
    月17日以87年度偵字第9488號為不起訴處分確定；復於前揭
    觀察、勒戒執行完畢釋放後5 年內，即於90年間再因施用第
    二級毒品案件，經本院以90年度毒聲字第401 號裁定送觀察
    、勒戒後，因認有繼續施用毒品傾向，再經本院以90年度毒
    聲字第2983號裁定令入戒治處所施以強制戒治，復經本院以
    91 年 度毒聲字第247 號裁定停止戒治，於91年2 月8 日停
    止戒治併付保護管束釋放出所，嗣經本院以91年度毒聲字第
    1546 號 裁定撤銷停止戒治，於92年5 月28日強制戒治執行
    完畢轉受刑人，該次施用毒品犯行，並經本院以90年度桃簡
    字第895 號判處有期徒刑6 月確定，於92年11月27日期滿執
    行完畢；另於90年間因竊盜案件，經本院以92年度易字第78
    2 號判處有期徒刑8 月，上訴後，經臺灣高等法院以93年度
    上易字第10號駁回上訴確定，於94年8 月9 日期滿執行完畢
    （於本案構成累犯）。詎其仍不知悔改，復基於施用第一級
    毒品海洛因之犯意，於97年6 月23日某時，在其位於桃園縣
    八德市○○街616 巷30號住處內，以抽香煙方式施用海洛因
    1 次，嗣於同日上午7 時16分許，因甲○○另涉竊盜案件為
    警查獲，並同意警方採取其尿液送驗，檢驗結果呈鴉片類陽
    性反應，始悉上情。
二、案經桃園縣政府警察局八德分局報請臺灣桃園地方法院檢察
    署檢察官偵查起訴。
    理  由
一、上揭犯罪事實業據被告甲○○於本院審理時坦承不諱，其為
    警查獲後所採集之尿液經送驗後，呈鴉片類陽性反應，此有
    桃園縣政府警察局八德分局八德偵查隊偵辦毒品案被採尿人
    姓名、編號對照表、台灣檢驗科技股份有限公司濫用藥物檢
    驗報告在卷可稽，該尿液復經法務部調查局鑑驗，結果亦呈
    嗎啡陽性反應，此有法務部調查局97年11月18日調科壹字第
    09700473150 號鑑定書1 紙在卷可按，堪認被告前揭不利於
    己之自白確與事實相符，洵堪採為論罪科刑之依據。又按毒
    品危害防制條例於92年7 月9 日修正公布，自93年1 月9 日
    施行，而依修正後之規定，僅限於「初犯」及「5 年後再犯
    」2 種情形，始應先經觀察、勒戒或強制戒治程序。倘被告
    於5 年內已再犯，經依法追訴處罰，縱其第3 次（或第3 次
    以上）再度施用毒品之時間，在初犯經觀察、勒戒或強制戒
    治執行完畢釋放5 年以後，已不合於「5 年後再犯」之規定
    ，且因已於「5 年內再犯」，顯見其再犯率甚高，原實施觀
    察、勒戒或強制戒治，已無法收其實效，即應依該條例第10
    條規定處罰；又所謂5 年戒斷期間之計算，係指相鄰之前後
    2 次施用毒品時間之間隔而言，非可飛躍自初次起算其5 年
    期間（最高法院95年度第7 次刑事庭會議決議、最高法院95
    年台非字第65號判決參照）。經查，本件被告於前案觀察、
    勒戒執行完畢後5 年內，再因施用第二級毒品案件，經本院
    以90年度桃簡字第895 號判處有期徒刑6 月確定，此有臺灣
    高等法院被告前案紀錄表1 份在卷足憑，是本件被告施用毒
    品犯行雖已於前案觀察、勒戒執行完畢後5 年後，惟其已於
    5 年內再犯，依上開說明，仍應追訴處罰。綜上，本件事證
    明確，被告犯行堪以認定，應依法論科。
三、核被告所為，係犯毒品危害防制條例第10條第1 項之施用第
    一級毒品罪。其施用前持有第一級毒品之低度行為，為施用
    第一級毒品之高度行為所吸收，不另論罪。另查，被告有如
    事實欄一所載之科刑及執行紀錄，有臺灣高等法院被告前案
    紀錄表1 份在卷可稽，其於有期徒刑執行完畢後5 年內，故
    意再犯本件有期徒刑以上之罪，為累犯，應依法加重其刑。
    爰審酌被告前已有施用毒品前科，於本案復另行施用海洛因
    ，顯見其意志不堅，缺乏勒戒動機，其施用毒品足以導致精
    神障礙、性格異常，甚至造成生命危險，戕害一己之身體健
    康，惟念其犯後尚能坦承犯行、態度尚可等一切情狀，量處
    如主文所示之刑。
四、如不服本判決，得自收受送達之翌日起10日內向本院提出上
    訴狀（應附繕本），其未敘述上訴理由者，應於上訴期間屆
    滿後20日內補提理由書狀於本院，上訴於臺灣高等法院。
據上論斷，應依刑事訴訟法第273 條之1 第1 項、第299 條第1
項前段，毒品危害防制條例第10條第1 項，刑法第11條前段、第
47條第1 項，判決如主文。
本案經檢察官王惟琪到庭執行職務。
中    華    民    國    98    年    2    月     27    日
                        刑事庭  法  官  鍾雅蘭
以上正本證明與原本無異。
                                書記官  楊郁馨
中    華    民    國    98    年    2    月     27    日
附錄本案論罪科刑法條：
毒品危害防制條例第10條
施用第一級毒品者，處6月以上5年以下有期徒刑。
施用第二級毒品者，處3年以下有期徒刑。


司法院資訊處製作；財團法人民間司法改革基金會備份。
